# 企业合并问题

提问人：aaa9981 时间：2013-04-02 10:40:04
甲乙两公司欲合并，合并后甲公司继续存在，乙公司注销。请问是，先到工商部门办理合并验资后注销，还是先注销乙再去工商办理合并验资呢？公司法有相关的规定吗？谢谢

回答人：chenyiwei
实务中多数可能是先办理存续方的变更登记，再办理被吸收方的注销登记。但各地具体操作可能不同，并无全国统一的操作细则，建议咨询主管工商机关。